# 以公允价值计量且其变动计入其他综合收益的债权投资持有期间利息收入如何核算

提问人：ahjulia 时间：2018-03-05 23:15:14
《企业会计准则第 22 号——金融工具确认和计量》第三十九条 企业应当按照实际利率法确认利息收入。利息收入应当根据金融资产账面余额乘以实际利率计算确定。 那么对于分类为以公允价值计量且其变动计入其他综合收益的债权投资，按实际利率法确认的利息收入与按债券票面利率和面值计算出来的应收利息间的差额怎么处理呢？原先可供出售金融资产是作为利息调整的，以公允价值计量的话应该不存在利息调整吧？

回答人：chenyiwei
新旧准则对摊余成本、实际利率法的规定是一致的，即“金融资产账面余额”仅指期初摊余成本，不包含公允价值变动的影响。